臺灣新北地方法院民事裁定　　　　　 110年度消債全字第14號
聲　請　人
即　債務人　葉士熠　
代　理　人　蔡佑明律師
上列聲請人因消費者債務清理事件，聲請保全處分，本院裁定如
下：
    主  文
聲請駁回。
    理  由
一、按法院就更生或清算之聲請為裁定前，得因利害關係人之聲
    請或依職權，以裁定為保全債務人財產、限制債權人對於債
    務人行使債權，及停止對於債務人財產強制執行程序之保全
    處分，消費者債務清理條例（下稱消債條例）第19條第1項
    第1、2、3款分別定有明文。上開消債條例第19條第1項第1
    款所稱保全處分，係為防止債務人財產減少，以債務人為對
    象，限制其處分財產之保全；同條第2款、第3款，則係基於
    維持債權人間之公平受償，使債務人有重建更生之機會，以
    債權人為對象，限制其行使債權、聲請強制執行所為之保全
    （消債條例第19條立法說明參照）。是法院就更生或清算之
    聲請為裁定前，自應依債務人之財產狀況，就保全處分對債
    務人更生目的達成之促進，及保全處分實施就相關利害關係
    所生影響，兼顧債權人權益，避免債務人惡意利用保全處分
    ，阻礙債權人行使權利，或作為延期償付手段之可能性，綜
    合比較斟酌，決定有無以裁定為保全處分之必要。
二、本件聲請意旨略以：聲請人為債務人，業於民國（下同）11
    0年9月29日言詞聲請清算，聲請人名下如附表所示不動產（
    下稱系爭土地）將被強制執行，恐致其他債權人之債權受有
    損害，日後極可能遭其他債權人撤銷其拍賣及受償，將徒增
    程序之勞費，故請求停止本院110年度司執字第55567號強制
    執行程序（下稱系爭執行程序）等語。
三、經查：聲請人主張其已向本院聲請清算，經本院以110年度
    消債清字第220號清算事件受理在案，且債權人已聲請對其
    所有系爭土地強制執行等情，業據提出本院民事執行處110
    年9月3日核定同年10月12日詢價函影本為證，堪認屬實。然
    本院審酌執行法院依強制執行程序進行拍賣或變價，其目的
    在於處分債務人之財產，以供清償其債務，此與清算之之目
    的相同，尚無限制之必要；況系爭執行程序係由執行法院就
    系爭土地為拍賣程序，縱經拍定，亦係將系爭土地轉為價金
    ，並無財產減少之情形。又聲請人雖以系爭土地遭拍賣為由
    主張有保全之必要，聲請停止系爭執行程序，惟系爭執行程
    序目前尚在詢價階段，尚須進行拍賣程序，即便拍定，系爭
    土地有優先承買之共有人，亦須進行通知優先承買、製作分
    配表等程序，可預期不至於在短時間內即進行到發款予執行
    債權人之程序，難認有停止系爭執行程序之必要。此外，聲
    請人就系爭執行程序，於本院裁定准否清算程序前有何具體
    緊急或必要情形致清算目的無法達成，並未提出其他任何相
    關證明文件予以釋明，尚難僅憑聲請人已提出清算聲請之事
    實，即可遽以認定系爭執行程序有礙於聲請人清算程序之進
    行及其目的之達成，故聲請人依消債條例第19條第1項第3款
    規定聲請停止強制執行之保全處分，為無理由，不應准許。
四、爰裁定如主文。
中    華    民    國   110    年    10    月    26    日
                  民事第一庭  法  官    張紫能
以上正本證明與原本無異。
如不服本裁定應於送達後10日內向本院提出抗告狀，並應繳納抗
告費新臺幣1,000元。
中    華    民    國   110    年    10    月    28    日
                              書記官    蘇哲男
附表：
┌───────────────────────────────────┐
│110年司執字55567號 財產所有人:葉士熠                                  │
├─┬───────────────────┬─────┬───────┤
│編│土     地       坐      落            │面      積│    權  利    │
│  ├───┬─────┬──┬──┬───┼─────┤              │
│號│縣市  │鄉鎮市區  │ 段 │小段│ 地號 │平方公尺  │    範  圍    │
├─┼───┼─────┼──┼──┼───┼─────┼───────┤
│1 │新北市│中和區    │景華│    │175   │7.66      │7分之1        │
├─┼───┼─────┼──┼──┼───┼─────┼───────┤
│2 │新北市│中和區    │景華│    │178   │7.06      │7分之1        │
├─┼───┼─────┼──┼──┼───┼─────┼───────┤
│3 │新北市│中和區    │景華│    │179   │3.06      │7分之1        │
├─┼───┼─────┼──┼──┼───┼─────┼───────┤
│4 │新北市│中和區    │景華│    │182   │20.21     │7分之1        │
└─┴───┴─────┴──┴──┴───┴─────┴───────┘